【裁判字號】    92,自,344
【裁判日期】    920918
【裁判案由】    違反動產擔保交易法
【裁判全文】
臺灣臺中地方法院刑事判決                          九十二年度自字第三四四號
    自  訴  人  乙○○即春安機車行
    代  理  人  丁○○
                甲○○
    被      告  丙○○
右列被告因違反動產擔保交易法案件，經自訴人提起自訴，本院判決如左：
    主  文
丙○○動產擔保交易之債務人，意圖不法之利益，將標的物出賣，致生損害於債權人
，累犯，處有期徒刑伍月，如易科罰金，以參佰元折算壹日。
    事  實
一、丙○○前曾因贓物案件，於民國八十六年間經臺灣屏東地方法院判處有期徒刑三
    月，於八十七年四月三十日確定，甫於八十七年十一月二十八日執行完畢。詎猶
    不知悛悔，於九十一年七月一日以動產擔保交易之附條件買賣方式，向乙○○即
    春安機車行購買車牌號碼ＭＹ六－○八三號重型機車一輛，為動產擔保交易之債
    務人，並約定總價金為新臺幣（下同）七萬九千二百元（不含自備款六千元），
    自九十一年七月一日起至九十二年七月十二日止，共分十二期給付，各期應於每
    月十二日付款六千六百元，並約定標的物存放地點為臺中市○○區○○街九十七
    號四樓，在價金未付清之前，標的物所有權仍屬於出賣人所有，丙○○僅得依約
    占有使用，不得任意遷移、出賣、出質、移轉抵押或為其他處分等。詎丙○○於
    取得標的物後，尚未給付任何分期款，即意圖為自己不法之利益，於九十一年八
    月上旬，未經出賣人同意，將上開機車遷移他處，且從此不再付款，致乙○○追
    索無著而受有損害。
二、案經乙○○提起自訴。
    理  由
一、訊據被告丙○○，固坦認有於九十一年七月一日以動產擔保交易之附條件買賣方
    式，向自訴人乙○○即春安機車行購買車牌號碼ＭＹ六－○八三號重型機車一輛
    ，並約定總價金不含自備款為七萬九千二百元（按自備款六千元），自九十一年
    七月一日起至九十二年七月十二日止，共分十二期給付，各期應於每月十二日付
    款六千六百元，並約定標的物存放地點為臺中市○○區○○街九十七號四樓，在
    價金未付清之前，標的物所有權仍屬於自訴人所有，被告僅得依約占有使用，不
    得任意遷移、出賣、出質、移轉抵押或為其他處分；且其於取得標的物後，迄尚
    未給付任何分期款，機車復已不在原約定之存放地點等之事實。惟否認有違反動
    產擔保交易法之犯行；辯稱：伊於九十一年八月十四日就因另案被通緝為警查獲
    ，旋被解送到台灣屏東地方法院轉送台灣屏東戒治所，所以才沒有辦法繳款，機
    車則在伊朋友王榕白之兄那裡，是伊借王榕白之兄騎的，是在九十一年八月十日
    左右交付的等語。然查，右揭事實，業據自訴代理人丁○○、甲○○先後於本院
    審理時指述綦詳，並有附條件買賣契約書、被告身分證及機車行車執照影本各一
    份在卷可稽。徵諸被告在前述遭警緝獲解送台灣屏東地方法院歸案前，原應於九
    十一年七月十二日與同年八月十二日分別應繳付之款項，皆未按期支付；且被告
    對所稱向其借用機車之友人王榕白兄長之真實姓名、年籍與住居所竟均毫無所悉
    （此已據被告於本院審理時供承在卷）等情，其上開所辯顯係飾卸之詞，不足採
    信。本件事證明確，被告犯行堪予認定。
二、核被告丙○○所為，係犯動產擔保交易法第三十八條之動產擔保交易債務人，意
    圖不法之利益，將標的物出賣，致生損害於債權人罪。又被告前曾因贓物案件，
    於八十六年間經臺灣屏東地方法院判處有期徒刑三月，於八十七年四月三十日確
    定，甫於八十七年十一月二十八日執行完畢，有台灣台中地方法院檢察署刑案資
    料查註紀錄表與臺灣高等法院被告全國前案紀錄表各一件在卷可考，其於有期徒
    刑執行完畢後，五年內再犯本件有期徒刑以上之罪，為累犯，依刑法第四十七條
    規定加重其刑。爰審酌被告之素行、本件犯罪之動機、目的、手段、所生危害及
    犯罪後之態度，及尚未與自訴人達成和解等一切情狀，量處如主文所示之刑，並
    諭知易科罰金之折算標準。
據上論斷，應依刑事訴訟法第三百四十三條、第二百九十九條第一項前段，動產擔保
交易法第三十八條，刑法第十一條前段、第四十七條、第四十一條第一項前段，罰金
罰鍰提高標準條例第一條前段、第二條，判決如主文。
中      華      民      國      九十二    年      九    月    十八      日
                         臺灣臺中地方法院刑事第二庭
                                 法  官  張 智 雄
右正本證明與原本無異。
如不服本判決，應於判決送達後十日內向本院提出上訴狀，上訴於臺灣高等法院臺中
分院( 須附繕本 )。
                                 書記官
中      華      民      國      九十二    年      九    月    三十      日
附錄本判決論罪科刑之法條：
動產擔保交易法第三十八條
動產擔保交易之債務人，意圖不法之利益，將標的物遷移、出賣、出質、移轉、抵押
或為其他處分，致生損害於債權人者，處三年以下有期徒刑、拘役或科或併科六千元
以下之罰金。


司法院資訊處製作；財團法人民間司法改革基金會備份。
